臺灣新北地方法院刑事判決
111年度審易字第361號
公  訴  人  臺灣新北地方檢察署檢察官
被      告  蔡忠義



上列被告因竊盜等案件，經檢察官提起公訴（110年度偵字第469
04號），被告於本院準備程序中就被訴事實為有罪之陳述，經告
知簡式審判程序之旨，並聽取當事人之意見後，經本院裁定行簡
式審判程序，判決如下：
    主  文
蔡忠義犯攜帶兇器竊盜罪，處有期徒刑陸月，如易科罰金，以新
臺幣壹仟元折算壹日；未扣案之犯罪所得公仔拾隻均沒收，於全
部或一部不能沒收或不宜執行沒收時，追徵其價額。又犯竊盜罪
，處有期徒刑肆月，如易科罰金，以新臺幣壹仟元折算壹日。
所處有期徒刑部分，應執行有期徒刑捌月，如易科罰金，以新臺
幣壹仟元折算壹日。
    事  實
一、蔡忠義意圖為自己不法之所有，基於竊盜、毀損之犯意，於
    民國110年6月28日4時16分許，騎乘U-BIKE腳踏車，前往胡
    訓嘉所經營位在新北市○○區○○○路000號之「不見不散娃娃機
    店」內，持客觀上足以對人之生命身體造成危險、可作為兇
    器使用之螺絲起子1把（未扣案），破壞擺設於該店內之娃
    娃機台玻璃窗，致使玻璃碎裂不堪使用，足以生損害於胡訓
    嘉後，先騎乘上開腳踏車離去（另為下列事實二之竊盜犯行
    ），之後於同日4時58分許，再搭乘不知情之黃國芳所駕駛
    之車牌號碼000-0000號營業小客車返回上開娃娃機店內，竊
    取上開所破壞之娃娃機台內之公仔8隻及娃娃機台上放置之
    公仔2隻（合計公仔10隻，價值共新臺幣〈下同〉4,000元），
    得手後搭乘上開營業小客車離去。
二、蔡忠義於破壞上開娃娃機店內玻璃，並騎乘上開U-BIKE腳踏
    車離開後，於同日4時50分許，騎乘上開U-BIKE腳踏車行經
    新北巿三重區文化北路87巷11號前，見洪彩葉所有之車牌號
    碼000-000號普通重型機車（下稱本案機車）鑰匙插於電門
    未拔下，另意圖為自己不法之所有，基於竊盜之犯意，徒手
    發動本案機車電門，而竊取上開機車（價值6萬元；業據洪
    彩葉領回），得手後即改騎乘本案機車返回上開娃娃機店，
    於同日4時52分許，將本案機車停放在該店前，進入店內查
    看後，隨即步行離開（之後再搭不知情之黃國芳所駕駛上開
    營業小客車返回店內，為上開事實一所示竊盜犯行）。
三、案經胡訓嘉訴由新北市政府警察局三重分局報告臺灣新北地
    方檢察署檢察官偵查起訴。
　　理  由
一、查本案被告蔡忠義所犯係死刑、無期徒刑、最輕本刑為3年
    以上有期徒刑以外之罪，且非高等法院管轄第一審之案件，
    其於準備程序中就前揭被訴事實為有罪之陳述，經本院告知
    簡式審判程序之旨，並聽取公訴人、被告之意見後，經裁定
    進行簡式審判程序審理，則本案證據之調查，依刑事訴訟法
    第273條之2規定，自不受同法第159條第1項、第161條之2、
    第161條之3、第163條之1及第164條至第170條規定之限制，
    合先敘明。　
二、上開犯罪事實，業據被告於警詢、本院準備程序及審理時均
    坦承不諱，核與證人即告訴人胡訓嘉、證人即被害人洪彩葉
    、證人黃國芳於警詢時證述之情節相符（見偵字卷第15至19
    頁、第21至24頁、第25至28頁），並有贓物認領保管單1份
    、監視錄影畫面光碟1片暨監視錄影畫面翻拍照片34張、現
    場照片7張等附卷可稽（見偵字卷第29頁、第31至51頁），
    足認被告前揭任意性自白與事實相符，堪以採信。本案事證
    明確，被告犯行洵堪認定，應依法論科。　　
三、論罪科刑：
(一)罪名：
 1、事實欄一部分：
　⑴刑法第321條第1項第3款之攜帶兇器竊盜罪，係以行為人攜帶
    兇器竊盜為其加重條件，此所謂兇器，其種類並無限制，凡
    客觀上足對人之生命、身體、安全構成威脅，具有危險性之
    兇器均屬之，且祇須行竊時攜帶此種具有危險性之兇器為已
    足，並不以攜帶之初有行兇之意圖為必要，且該兇器不必原
    屬行竊者本人所有，亦不以自他處攜至行竊處所為必要，縱
    在行竊場所隨手拾取應用，其有使人受傷之危險既無二致，
    自仍應屬攜帶兇器之範疇（最高法院79年台上字第5253號判
    例、90年度台上字第1261號判決意旨參照）。查，被告為上
    開事實欄一所示之竊盜犯行時，所使用之螺絲起子1把，雖
    未在本案中查扣，惟其既能破壞娃娃機台玻璃窗，應屬鋒利
    之器械，如以之攻擊人體，足以造成相當之傷害，是可認該
    物客觀上可對人之生命、身體、安全構成威脅，具有危險性
    ，而屬刑法第321條第1項第3款所稱之兇器。
　⑵核被告此部分所為，係犯刑法第321條第1項第3款之攜帶兇器
    竊盜罪、同法第354條之毀損罪。
 2、事實欄二部分：
　　核被告此部分所為，係犯刑法第320條第1項之竊盜罪。
(二)罪數：
 1、事實欄一部分，被告係以一行為觸犯攜帶兇器竊盜罪及毀損
    罪，屬想像競合犯，依刑法第55條前段規定，從一重之攜帶
    兇器竊盜罪處斷。
 2、被告所犯上開事實欄一、二所示之攜帶兇器竊盜罪、竊盜罪
    2罪間，犯意個別，行為互殊，應予分論併罰。　　
(三)量刑：
　　爰審酌被告正值壯年，非無謀生能力，不思以正途獲取所需
　　，反恣意以上開方法竊取他人財物，顯無尊重他人財產權之
    觀念，亦影響社會治安，其犯罪之目的、手段、情節均無可
    取，所為應予非難，且其前已有多次因竊盜案件經法院判處
    罪刑之紀錄，有臺灣高等法院被告前案紀錄表1份在卷可查
    ，素行非佳，兼衡被告國中畢業之智識程度（見本院卷附被
    告之個人戶籍資料查詢結果）、於本院審理時自陳之家庭生
    活與經濟狀況（見本院簡式審判筆錄第4頁），並參以告訴
    人胡訓嘉所受損失之程度、被害人洪彩葉所有之本案機車業
    經領回，及被告犯後坦承犯行，惟未能與告訴人胡訓嘉達成
    和解賠償損害之態度等一切情狀，分別量處如主文所示之刑
    ，並均諭知易科罰金之折算標準，及定其應執行之刑，併諭
    知易科罰金折算標準。
四、沒收：
(一)按犯罪所得，屬於犯罪行為人者，沒收之；前2項之沒收，
    於全部或一部不能沒收或不宜執行沒收時，追徵其價額，刑
    法第38條之1第1項前段、第3項定有明文。查：被告就事實
    欄一所示竊盜犯行部分，其所竊得之公仔10隻，均屬其犯罪
    所得，未據扣案，亦未實際合法發還告訴人，爰依刑法第38
    條之1第1項前段、第3項之規定宣告沒收，於全部或一部不
    能沒收或不宜執行沒收時，追徵其價額。　　
(二)另被告就事實欄二所示竊盜犯行所竊得之本案機車，固亦屬
    被告之犯罪所得，惟業經員警實際合法發還被害人洪彩葉乙
    節，有上開贓物認領保管單在卷可參，爰依刑法第38條之1
    第5項規定不予宣告沒收。　　
(三)至被告持以遂行事實欄一所示竊盜犯行所用之螺絲起子1把
    ，未據扣案，亦非屬違禁物或依法應沒收之物，被告供稱係
    於店內拿取（見本院準備程序筆錄第2頁），且無證據證明
    為被告所有，爰不予宣告沒收或追徵，附此敘明。
據上論斷，應依刑事訴訟法第273條之1第1項、第299條第1項前
段，刑法第320條第1項、第321條第1項第3款、第354條、第55條
前段、第41條第1項前段、第8項、第51條第5款、第38條之1第1
項前段、第3項，刑法施行法第1條之1第1項，判決如主文。
本案經檢察官陳建良提起公訴，檢察官高智美到庭執行職務。
中　　華　　民　　國　　111 　年　　3 　　月　　30　　日
                  刑事第二十五庭  法  官  白光華
以上正本證明與原本無異
如不服本判決，應於判決送達後20日內敘明上訴理由，向本院提
出上訴狀 (應附繕本) ，上訴於臺灣高等法院。其未敘述上訴理
由者，應於上訴期間屆滿後20日內向本院補提理由書「切勿逕送
上級法院」。　
                                  書記官　楊貽婷
中　　華　　民　　國　　111 　年　　3 　　月　　30　　日
附錄本案論罪科刑法條全文：
中華民國刑法第320條
意圖為自己或第三人不法之所有，而竊取他人之動產者，為竊盜
罪，處5年以下有期徒刑、拘役或50萬元以下罰金。
意圖為自己或第三人不法之利益，而竊佔他人之不動產者，依前
項之規定處斷。
前二項之未遂犯罰之。

中華民國刑法第321條
犯前條第1項、第2項之罪而有下列情形之一者，處6月以上5年以
下有期徒刑，得併科50萬元以下罰金：
一、侵入住宅或有人居住之建築物、船艦或隱匿其內而犯之。
二、毀越門窗、牆垣或其他安全設備而犯之。
三、攜帶兇器而犯之。
四、結夥三人以上而犯之。
五、乘火災、水災或其他災害之際而犯之。
六、在車站、港埠、航空站或其他供水、陸、空公眾運輸之舟、
    車、航空機內而犯之。
前項之未遂犯罰之。

中華民國刑法第354條
毀棄、損壞前二條以外之他人之物或致令不堪用，足以生損害於
公眾或他人者，處2年以下有期徒刑、拘役或1萬5千元以下罰金
。